臺灣高等法院高雄分院刑事判決　　　　　　　　　九十一年度上訴字第一三九一號
　　上訴人　甲○○
　　即被告
右上訴人因違反毒品危害防制條例案件，不服臺灣高雄地方法院九十一年度訴字第一
四五八號中華民國九十一年五月三十一日第一審判決（起訴案號：臺灣高雄地方法院
檢察署九十一年度偵字第三三七七、移送併辦案號：九十一年度毒偵字第一九六五號
），提起上訴，本院判決如左：
      主  文
上訴駁回。
    事  實
一、甲○○前因施用第一級毒品海洛因案件，經原審法院以八十八年度毒聲字第二三
    四七號裁定送觀察、勒戒後，認無繼續施用毒品之傾向，業由臺灣高雄地方法院
    檢察署檢察官於八十八年四月六日，以八十八年度偵字第八二五三號為不起訴處
    分確定。詎仍不知悔改，明知海洛因係毒品危害防制條例所定之第一級毒品，不
    得持有及施用，竟基於概括之犯意，自前案不起訴處分確定後之九十一年二月六
    日十八時許，在高雄市○鎮區鎮○街九一號慈德宮廁所內，以將第一級毒品海洛
    因羼水用針筒注射之方式，施用第一級毒品海洛因一次，旋於九十一年二月六日
    十八時三十分許，為警在上址查獲，並扣得第一級毒品海洛因一包（驗後淨重０
    、０九公克，包裝重０、一九公克），經檢察官訊畢後交保在外。甲○○復承前
    述概括之犯意，於九十一年四月二日中午在高雄市○○區○○街二三號五樓住處
    ，以海洛因羼水注射之方式，施用第一級毒品海洛因一次，嗣於九十一年四月四
    日凌晨三十分許經警採尿送驗後查獲，並經原審法院於九十一年四月四日以九十
    一年度毒聲字第一八二八號裁定送觀察、勒戒後，認有繼續施用毒品之傾向。
二、案經高雄市政府警察局前鎮分局移送臺灣高雄地方法院檢察署檢察官偵查起訴及
    移送併辦。
    理  由
一、訊據上訴人即被告甲○○對前述事實供承不諱，且被告先後為警查獲後所採之尿
    液，經送檢驗檢出有嗎啡陽性反應，此有高雄市立凱旋醫院煙毒尿液檢驗成績書
    、高雄市政府衛生局煙毒尿液檢驗成績書各一紙附卷；復有海洛因一包（驗後淨
    重０、０九公克、包裝重０、一九公克）扣案足憑，前述扣案之物經送法務部調
    查局鑑定，確係海洛因無訛，亦有該局鑑定通知書一紙在卷足憑，應認被告之自
    白核與事實相符。又被告前因施用第一級毒品海洛因案件，經原審法院以八十八
    年度毒聲字第二三四七號裁定送觀察、勒戒後，認無繼續施用毒品之傾向，由臺
    灣高雄地方法院檢察署檢察官於八十八年四月六日以八十八年度偵字第八二五三
    號為不起訴處分確定，亦有該裁定書、不起訴處分書各一紙在卷足憑，其於前揭
    不起訴處分確定後五年內再犯本件毒品危害防制條例第十條第一項之罪，經裁定
    送觀察、勒戒，認有繼續施用毒品傾向，復有臺灣高雄地方法院九十一年度毒聲
    字第一八二八號裁定及臺灣高雄看守所附設勒戒處所九十一年四月十五日高所坤
    戒勒字第六二六號函送之證明書一份附卷可參，事證明確，其犯行洵堪認定。
二、核被告甲○○所為，係犯毒品危害防制條例第十條第一項之施用第一級毒品罪。
    被告持有毒品後進而施用，其持有之低度行為已為施用之高度行為所吸收，不另
    論罪。又被告先後二次施用毒品之行為，時間緊接，犯罪構成要件相同，顯係出
    於概括之犯意為之，為連續犯，應依刑法第五十六條之規定以一罪論，並加重其
    刑。
三、原審因而適用毒品危害防制條例第十條第一項，第十八條第一項前段，刑法第十
    一條、第五十六條之規定，並審酌被告經檢察官依初次觀察、勒戒後無繼續施用
    傾向為由為不起訴處分確定後，猶繼續施用毒品，顯不知悔改警惕且無戒除之決
    心，及其所犯乃自戕之行為，尚無危及他人，且坦承犯行，態度良好等一切情狀
    ，量處有期徒刑七月，扣案之第一級毒品海洛一包（驗後淨重０、０九公克，包
    裝重０、一九公克），依毒品危害防制條例第十八條第一項前段之規定沒收銷燬
    之；至供被告施用第一級毒品海洛因所用之注射針筒並未扣案，且經被告陳明已
    丟棄等語在卷，復無證據證明尚屬存在，爰不予宣告沒收，於理由欄併予敘明。
    其認事用法，均無不合，量刑亦屬適當，被告上訴意旨，以原審量刑過重，指摘
    原判決不當，並無理由，應予駁回。
據上論結，應依刑事訴訟法第三百六十八條，判決如主文。
本案經檢察官陳國全到庭執行職務。
中    華    民    國      九十一      年      十      月     十七   日
                              臺灣高等法院高雄分院刑事第七庭
                                  審判長法官  李春昌
                                        法官  莊飛宗
                                        法官  黃憲文
右正本證明與原本無異。
如不服本判決應於收受本判決後十日內向本院提出上訴書狀，其未述上訴理由者，
並得於提起上訴後十日內向本院補提理由書狀（均須按他造當事人之人數附繕本)「
切勿逕送上級法院」。
          書記官  黃英彥
中    華    民    國      九十一      年      十      月     十七   日
附錄本判決論罪科刑適用法條
毒品危害防制條例第十條第一項
施用第一級毒品者，處六月以上五年以下有期徒刑。
